【裁判字號】    89,上訴,984
【裁判日期】    891012
【裁判案由】    過失致死
【裁判全文】
臺灣高等法院臺南分院刑事判決            八十九年度上訴字第九八四號  Ａ
      上  訴  人  台灣台南地方法院檢察署檢察官
      上  訴  人
      即  被  告  甲  ○  ○
      選任辯護人  蔡  清  河
右上訴人因被告過失致死案件，不服臺灣臺南地方法院八十九年度訴字第七○六號中
華民國八十九年七月七日第一審判決（起訴案號：臺灣臺南地方法院檢察署八十九年
度偵續字第四九號），提起上訴，本院判決如左：
      主      文
原判決撤銷。
甲○○從事業務之人，因業務上之過失致人於死，處有期徒刑貳月。
      事      實
一、甲○○係挖土機操作員，為從事業務之人，受僱於陳清泰（業經不起訴處分確定
    ）拆除陳清泰所有坐落於台南縣麻豆鎮○○里○○○段八之九十四號地號上之豬
    舍。其於民國八十八年四月十一日下午五時十五分許在拆除豬舍時，明知應注意
    牆垣並無任何支撐，隨時有倒塌之危險，自有防止危險發生之義務，應隨時採取
    必要之安全措施，且依當時情形又無不能注意之情事，竟疏於注意及此，操作挖
    土機清除地上物時，雖已停工，卻未將挖土機機臂抵住尚未拆除之牆壁內側上方
    ，以防牆壁向內倒塌，致牆垣崩塌，壓在亦受僱於陳清泰，且疏未注意防患牆壁
    倒塌之在現場搬運整理拆卸後雜物及木材之陳武雄及乙○○，乙○○因閃避得宜
    僅受輕傷（未據告訴），陳武雄則因頭胸腹部壓砸傷合併骨折及血氣胸、多發性
    損傷合併內出血，送醫急救無效，延至同日下午七時十分許死亡。
二、案經陳武雄之子陳清志訴請台灣台南地方法院檢察署檢察官偵查起訴。
      理      由
一、訊據上訴人即被告甲○○矢口否認有過失致人於死犯行，辯稱：渠與死者，均係
    受僱於陳清泰，在拆除豬舍時，有危險性，大家應有危機感，未操作挖土機時，
    伊仍在旁注視被害人撿木材並注意牆有無倒塌，伊亦無辦法知道，牆何時會倒塌
    云云。惟查，被告拆除豬舍時，如將挖土機機臂抵住牆壁內側上方，則可防止牆
    向內倒塌，本件被告並未為此防患措施，嗣牆垣倒塌，壓砸被害人陳武雄，致陳
    武雄因此受傷死亡，亦經承辦檢察官督同檢驗員相驗屬實，製有勘驗筆錄、相驗
    屍體證明書、驗斷書在卷可憑。被告從事拆除豬舍工作，應注意牆垣隨時有倒塌
    之危險，自因負有防止之義務，採取最安全之拆除方式，肇事時，被告亦無不能
    注意之情事。然其竟疏未注意及此，而僅在旁注視，自難辭其咎，雖被害人疏未
    注意防止意外發生亦與有過失，被告仍無從解免其刑責，再依前揭驗斷書所載，
    被害人確因本件事故，頭胸腹部壓砸傷合併骨折及血氣胸、多發性損傷合併內出
    血，送醫急救無效死亡，足認被告之過失行為確與被害人之死亡結果間，具有相
    當因果關係，故本件事證明確，被告犯行洵堪認定。
二、核被告所為係犯刑法第二百七十六條第二項之業務過失致死罪。
三、原審予以論罪科刑固非無見，惟原判決疏未論以被害人亦與有過失，自有未合。
    檢察官循告訴人請求上訴意旨指原判決量刑過輕，被告上訴否認犯罪，雖均無可
    取，惟原判決既有可議，自應予以撤銷改判。爰審酌被告犯罪之動機、目的、手
    段、造成被害人生命喪失及犯後態度等一切情狀，量處如主文第二項所示之刑。
據上論斷，應依刑事訴訟法第三百六十九條第一項前段、第三百六十四條、第二百九
十九條第一項前段，刑法第二百七十六條第二項，罰金罰鍰提高標準條例第一條前段
，判決如主文。
本件經檢察官劉榮堂到庭執行職務。
中    華    民    國      八十九      年      十      月      十二      日
                                  臺灣高等法院臺南分院刑事第二庭
                                      審判長法官  游    明    仁
                                            法官  陳    清    溪
                                            法官  蘇    重    信
右正本證明與原本無異。
如不服本判決，應於判決送達後十日內向本院提出上訴狀，其未敘述理由者並應於提
出上訴狀後十日內向本院補提理由書（應附繕本)。
                                      法院書記官  李    珍    鳳
中    華    民    國      八十九      年      十      月      十三      日


司法院資訊處製作；財團法人民間司法改革基金會備份。
